【裁判字號】    99,易,51
【裁判日期】    990330
【裁判案由】    傷害等
【裁判全文】
臺灣臺北地方法院刑事判決                99年度易字第51號
公  訴  人  臺灣臺北地方法院檢察署檢察官
被      告  丙○○○
輔  佐  人  乙○○
上列被告因傷害等案件，經檢察官提起公訴（98年度偵字第2000
0號），本院判決如下：
    主  文
丙○○○傷害人之身體，處拘役肆拾日，如易科罰金，以新台幣
壹仟元折算壹日。供犯罪使用之棍子壹支沒收。
    事  實
一、丙○○○與甲○○為鄰居。民國98年7 月21日9 時許，因甲
    ○○將車輛停放靠近丙○○○臺北市○○區○○路2 段21號
    住處大門附近發生爭執，丙○○○竟基於傷害人身體之犯意
    ，持木棍追打甲○○，致甲○○受有右上臂、右前臂、左前
    臂、右手背、左小指擦傷、瘀傷、血腫、頭痛併頭暈之傷害
    ；戴在左手腕之玉鐲亦於追打之過程中因受到打擊而碎裂掉
    落地面，毀損不堪使用。
二、案經告訴人甲○○訴由臺北市政府警察局大安分局報告臺灣
    臺北地方法院檢察署檢察官偵查起訴。
    理  由
一、上揭事實，訊據被告丙○○○於審理中供認不諱，核與告訴
    人甲○○指訴情節相符，而被告確有追打告訴人之事實，亦
    據經民眾報案而到現場處理之警員徐彬源、張培原、符基強
    等人於檢察官偵查中證述明確，復有臺北市立聯合醫院仁愛
    醫院驗傷診斷證明書、告訴人驗傷相片、臺北市政府警察局
    大安分局受理各類案件紀錄表、員警值勤報告、玉鐲碎裂相
    片等附卷可佐，堪證被告自白與事實相符。本件被告有傷害
    犯行事證明確，洵堪認定。
二、核被告丙○○○所為，係犯刑法第277 條第1 項之傷害罪。
    公訴人另以告訴人套掛於左手腕之玉鐲亦遭損毀，認被告併
    涉有毀損罪嫌，惟刑法第354 條之毀損罪並不罰過失，而本
    件係因於追打過程中，告訴人雙手護頭造成手腕上之玉鐲受
    到木棍之撞擊斷裂落地，被告當時並未注意，連告訴人亦係
    事後發覺，而經路人撿拾後始發現，均據本院查明在卷。是
    被告僅係基於傷害之目的追打被告，其本意並無故意毀損告
    訴人手腕上玉鐲之意，充其量僅構成民事上之侵權行為而負
    賠償責任，尚無庸逕以刑法罪名相繩。惟該部分毀損罪嫌，
    檢察官係依據想像競合之裁判上一罪關係起訴，爰不另為無
    罪之諭知。茲審酌本件告訴人於事發前亦曾故意丟擲被告所
    有之錢筒（因未構成毀損而未經公訴），且被告年齡已近70
    歲，係因細故而產生口角糾紛，被告竟即持用對人之生命、
    身體可能構成傷害之木棍毆打告訴人，雖告訴人較被告顯然
    年輕，卻並未還手而只有防護自己之情形下，被告卻仍繼續
    毆打等一切情狀，量處如主文所示之刑，併宣告易科罰金之
    折算標準。供犯罪使用之木棍，當時並未扣案，然既經被告
    於審理中提示其照片，顯然仍然存在，既為供被告犯罪使用
    之物，自仍應依刑法第38條第1 項第2 款、第3 項宣告沒收
    之。
據上論斷，應依刑事訴訟法第284 條之1 、第299 條第1 項前段
，刑法第277 條第1 項、第41條第1 項前段、第38條第1 項第2
款、第3 項，刑法施行法第1 條之1 ，判決如主文。
本案經檢察官柯木聯到庭執行職務。
中    華    民    國    99    年    3     月    30    日
                  刑事第十二庭  法  官  楊台清
以上正本證明與原本無異。
如不服本判決應於收受送達後10日內向本院提出上訴書狀，並應
敘述具體理由；其未敘述上訴理由者，應於上訴期間屆滿後20日
內向本院補提理由書（均須按他造當事人之人數附繕本）「切勿
逕送上級法院」。告訴人或被害人如對於本判決不服者，應具備
理由請求檢察官上訴，其上訴期間之計算係以檢察官收受判決正
本之日期為準。
                                書記官  劉子豪
中    華    民    國    99    年    3     月    30    日
附錄本案所犯法條全文
中華民國刑法第277條
（普通傷害罪）
傷害人之身體或健康者，處3 年以下有期徒刑、拘役或1 千元以
下罰金。
犯前項之罪因而致人於死者，處無期徒刑或7 年以上有期徒刑；
致重傷者，處3 年以上10年以下有期徒刑。

司法院資訊處製作；財團法人民間司法改革基金會備份。
